臺灣桃園地方法院刑事裁定　　　　　　　　　　　 九十三年度交聲字第一二號
　　異　議　人　甲○○
　　原處分機關　交通部公路總局新竹區監理所桃園監理站
右列受處分人因違反道路交通管理處罰條例案件，對於交通部公路總局新竹區監理所
桃園監理站九十三年二月十九日所為之處分（原處分：桃監裁三字第裁五二－ＡＢＹ
四六三二八二號裁決書），聲明異議，本院裁定如左：
    主    文
異議駁回。
    理    由
一、本件異議意旨略以：原處分書據為舉發拼裝車未經核准領用牌證行駛違規之情雖
    屬事實，然因家境困難，冀能免除罰鍰，惟並未獲採納。聲明人前依法向交通部
    公路總局新竹區監理所桃園監理站（下稱原處分機關），提出申訴，並進而聲明
    異議。原處分機關移送意旨則以：本案異議人所駕駛拼裝四輪車（下稱系爭車輛
    ），於九十二年十二月九日八時四十五分許，於行經台北市○○○路○段與萬大
    路口（下稱違規時地），經舉發之台北市政府警察局萬華分局（下稱萬華分局）
    值勤員警發現未經核准領有牌照，竟違規行駛道路，經警員攔停後依法舉發並當
    場移置保管，所為舉措並無不當；原處分機關依萬華分局北市警萬分交字第０九
    三六Ｏ五九Ｏ六ＯＯ號函、道路交通管理處罰條例第十二條第一項第二款、第八
    十五條第二項、道路交通安全規則第八條及違反道路交通管理事件統一罰裁基準
    及處理細則第四十一條第四項等規定，裁決處罰異議人新臺幣三千六百元之罰鍰
    ，並沒入車輛等語，資為答辯。
二、按「道路交通管理之稽查，違規紀錄，由交通勤務警察，或依法令執行交通稽查
    任務人員執行之」、「汽車有左列情形之一者，處汽車所有人新臺幣三千六百元
    以上一萬零八百元以下罰鍰，並禁止其行駛：：二、拼裝車輛未經核准領用牌證
    行駛，或已領用牌證而變更原登檢規格、不依原規定用途行駛者。前項第二款、
    第十款之車輛並沒入之」、「本條例關於車輛所有人之處罰，如應歸責於車輛駕
    駛人者，處罰車輛駕駛人」，道路交通管理處罰條例第七條第一項、第十二條第
    一項第二款及第二項規定、第八十五條第二項定有明文。
  (一)經查，異議人係於違規時地，駕駛未經核准領用牌照之拼裝車即系爭車輛，經執
    勤員警攔停取締開單舉發之事實，有臺北市政府警察局九十二年十二月九日舉發
    違反道路交通管理事件通知單北市警交大字第ＡＢＹ四六三二八二號一紙在卷足
    稽，而當時萬華分局交通分隊執勤員警，係屬前揭道路交通管理處罰條例第七條
    第一項之「交通勤務警察」，及道路交通安全規則第九十條之「依法令執行指揮
    交通及交通稽查任務人員」，則本件由當時值勤之萬華分局交通分隊取締違規據
    以開單舉發，程序尚屬適法。
  (二)次查，訊據異議人坦承系爭車輛確屬其所有，是廢棄車輛拼裝，並未領用牌照，
    當天為伊駕駛去台北市○○○路的果菜市場要補貨之事實，有其在本院九十三年
    三月十八日訊問筆錄可參，並有當時開單舉發之員警即證人蔡家昇到庭作證屬實
    可資佐證，又證人蔡家昇並舉出系爭車輛照片四張，由照片顯示系爭車輛前後左
    右均無懸掛任何牌照，且車頭亦無任何包覆、擋風板及側面板，系爭車輛為拼裝
    車之事實堪以認定，則證人當時據以取締開單舉發，車輛並予查扣保管之處分，
    亦屬適法，異議人申訴並無理由，並經原處分機關裁決科處罰鍰新台幣三千六百
    元，系爭車輛沒入之處分，亦有萬華分局九十三年二月五日北市警萬分交字第０
    九三六Ｏ五九Ｏ六ＯＯ號函、原處分機關九十三年二月十九日桃監裁三字第裁五
    二－ＡＢＹ四六三二八二號裁決書影本各一紙及照片四張可資佐參。又依道路交
    通管理處罰條例第十二條第一項第二款及第二項規定，應「處汽車所有人新臺幣
    三千六百元以上一萬零八百元以下罰鍰，並禁止其行駛；前項第二款之車輛並沒
    入之」，則原處分尚在法定處罰範圍內，且亦無過當之虞，應予維持。
  (三)異議意旨所稱家中經濟困難，拼裝車被扣，已二個多月無法做生意，希冀免除罰
    鍰乙情，查異議人就其自己有違規事實，業於本院訊問時坦承不諱，有訊問筆錄
    可稽，而其因違規駕駛未經核准領用牌照之拼裝車輛遭舉發，須處新臺幣三千六
    百元以上一萬零八百元以下之罰鍰並沒入車輛，乃道路交通管理處罰條例第十二
    條所明定，原處分科處之罰鍰三千六百元，已是法定最低標準。故異議人執此聲
    明異議，非有理由，本件異議應予駁回。
三、據上論斷，依道路交通管理處罰條例第十二條第一項第二款、第二項及第八十五
    條規定，裁定如主文。
中      華      民      國      九十三    年      三    月     二十六   日
                                        臺灣桃園地方法院交通法庭
                                            法  官  李  昆  南
右正本證明與原本無異。
如不服本裁定，應於裁定送達後五日內，向本院提出抗告狀。
                                            書記官  郭  中  明
中      華      民      國      九十三    年      三    月      三十    日
附本案論罪科刑法條：
道路交通管理處罰條例第十二條
汽車有左列情形之一者，處汽車所有人新臺幣三千六百元以上一萬零八百
元以下罰鍰，並禁止其行駛：
一  未領用牌照行駛者。
二  拼裝車輛未經核准領用牌證行駛，或已領用牌證而變更原登檢規格、
    不依原規定用途行駛者。
三  使用偽造、變造或矇領之牌照者。
四  使用註銷之牌照行駛者。
五  牌照借供他車使用或使用他車牌照行駛者。
六  牌照吊扣期間行駛者。
七  已領有號牌而未懸掛或不依指定位置懸掛者。
八  使用吊銷之牌照行駛者。
九  牌照業經繳銷、報停、吊銷仍行駛者。
一○  報廢登記之汽車仍行駛者。
前項第二款、第十款之車輛並沒入之；第三款、第四款之牌照扣繳之；第
五款、第七款之牌照、號牌吊銷之。
第一項第四款、第六款、第八款及第九款之車輛當場移置保管，並通知汽
車所有人限期領回之。
道路交通管理處罰條例第八十五條
 (處罰應歸責者之原則)
本條例關於車輛所有人之處罰，如應歸責於運送人，租用人或使用人，亦
適用之。
本條例關於車輛所有人之處罰，如應歸責於車輛駕駛人者，處罰車輛駕駛
人。
本條例關於車輛駕駛人之處罰，如應歸責於車輛所有人者，處罰車輛所有
人。
本條例關於車輛所有人之處罰，其為吊扣或吊銷車輛牌照者，不因處分後
該車輛所有權移轉、質押、租賃他人或租賃關係終止而免於執行。
